【裁判字號】    90,聲再,68
【裁判日期】    900504
【裁判案由】    聲請再審
【裁判全文】
臺灣高等法院高雄分院刑事裁定                        九十年度聲再字第六八號
    再審聲請人
    即受判決人    甲○○
右列聲請人因恐嚇案件，對於本院八十九年度上訴字第二二一號中華民國八十九年八
月十日確定判決（臺灣高雄地方法院八十八年度訴字第九八０號、臺灣高雄地方法院
檢察署八十八年度偵字第二三七四、三０五四、八七九０、一二二五四、一二六四五
號），經第三次聲請再審，本院裁定如左：
      主  文
再審之聲請駁回。
      理  由
一、聲請意旨略稱：聲請意旨如附件聲請狀載。
二、按聲請再審經法院認為無理由以裁定駁回者，不得更以同一原因聲請再審，刑事
    訴訟法第四百三十四條第二項定有明文。查本件聲請人以(1)高雄縣政府八十七年
    十一月九日八七府農保字第二二二四八○號函及隨文檢附之水土保持施工許可證
    ，證明運泰公司係八十七年十一月九日開始施工，而非八十七年十月開始施工，
    並恐嚇阻撓施工之村民，足認告訴人等人之證言虛偽。(2)原確定判決所認定之恐
    嚇事實，重新認定不同與第一審所認定之事實，可見告訴人之前所言虛偽不實。
    (3)告訴人陳天水、兵蔡秋香、朱興、黃富源、黃連成、吳碧琅、黃聖峰、蔡滿成
    等八人並未指訴被告有何恐嚇行為，此為新證據，(4)又聲請人主張於八十八年度
    偵續字第一三三號案（被告對告訴人所提出妨害自由案），其提出仁福村村民抗
    爭時之照片，經檢察官勘驗並無鬥毆場面，足見被告無強暴脅迫行為，此照片為
    新證據，而為再審之聲請云云。然查聲請人就上開(1)至(3)前曾以同一理由向本院
    聲請再審，經本院以八十九年度聲再字第二二四號中華民國八十九年十一月三十
    日裁定，以再審無理由駁回，現聲請人又以相同理由聲請再審，其聲請之程序顯
    然違背法令，應予駁回。又聲請人主張上開(4)於八十八年度偵續字第一三三號案
    中，檢察官勘驗聲請人提出仁福村村民抗爭時之錄影帶，被告並無恐嚇強暴脅迫
    行為，聲請人執此為新證據而聲請再審云云，惟按刑事訴訟法第四百二十條第一
    項第六款所謂發見確實之新證據，係指當時已經存在而發見在後或審判時未經注
    意之證據，且能證明原確定判決所認定之事實為錯誤者而言，最高法院三十五年
    特抗字第二一號著有判例。又倘該項所謂之證據在審判時已經發見或存在，且業
    經審酌並以說明其採捨之理由，則非屬所謂新證據。今聲請人所主張之錄影帶，
    已於原確定判決中就其不採之理由詳為指述，自非新證據，聲請人以此聲請再審
    ，為無理由。另聲請人主張告訴人陳水在等六人於偵查中稱係為避免柬浦寨汞汙
    泥事件重演才抗爭，惟汞汙泥事件爆發於八十七年十二月十七日，故不可能於八
    十七年十月間即對村民有恐嚇行為，且告訴人黃富源等二十四人向高雄地方法院
    檢察署告發請求遏止運泰公司傾倒廢棄物之時間，係在八十七年十一月九日，足
    證運泰公司興建衛生掩埋廠之時間，為十一月九日，聲請人自不可能於十月間即
    對告訴人有何恐嚇行為，顯見告訴人等人之證言虛偽不實。惟刑事訴訟法第四百
    二十一條第一項第二款之再審條件，其原判決所憑之證言，除已經確定判決證明
    為虛偽者外，必須有相當證據，足以證明其為虛偽，始屬相符，此觀於同條第二
    項後段所載其刑事訴訟不能開始或續行，非因證據不足者之文義而自明，有最高
    法院二十五年抗字第二九二號判例可參，今告訴人等人之證言，未經確定判決證
    明虛偽，不符刑事訴訟法第四百二十一條第一項第二款之再審條件，聲請人以此
    聲請再審，為無理由。綜上本件聲請人所舉聲請再審之理由，一部分為不合法，
    一部分為無理由，所請再審，尚難准許，應予駁回。
三、依刑事訴訟法第四百三十三條、第四百三十四條第一項，裁定如主文。
中      華      民      國    九十      年      五      月      四      日
                              臺灣高等法院高雄分院刑事第八庭
                                  審判長法官  郭雅美
                                        法官  洪兆隆
                                        法官  莊飛宗
右正本證明與原本無異。
不得抗告。
                                      書記官  張宗芳
中      華      民      國    九十      年      五      月      七      日
                                                                  Ａ


司法院資訊處製作；財團法人民間司法改革基金會備份。
